# 求助陈版主，施工类企业的区分。

提问人：liuweisheng 时间：2021-07-27 20:31:00
A公司负责安装道路及社区摄像头，并整体卖给政府。A公司属于施工类企业吗，是否需要用工程施工、工程结算科目。 这两个科目怎么判断什么时候使用 谢谢版主解惑。

回答人：chenyiwei
此类合同的履约周期一般较短，且多为通过验收时一次性确认收入，因此不必要设置合同结算之类科目。用常规方法核算即可。